---
output: github_document
---

<!-- README.md is generated from README.Rmd. Please edit that file -->

```{r, include = FALSE}
knitr::opts_chunk$set(
  collapse = TRUE,
  comment = "#>",
  fig.path = "man/figures/README-",
  out.width = "100%"
)
```

# dalo

<!-- badges: start -->
<!-- badges: end -->

The goal of dalo is to download data easily from website.

dalo is **DA**ta down**LO**ad helper tool.

daloは、Webサイトからデータファイル等を簡単にダウンロードするのをサポートするツールです。


## Installation

You can install the development version of dalo from [GitHub](https://github.com/) with:

daloは、以下のコマンドでインストールできます。

``` r
# install.packages("devtools")
devtools::install_github("syunsuke/dalo")
```

## Example of dalo_download_by_urls()

This is a basic example which shows you how to use dalo_download_by_urls():

dalo_download_by_urls()の基本的な使い方は次の通り

```{r example, eval=FALSE}
library(dalo)

target <- c("https://syunsuke.github.io/assets/images/001.jpg",
            "https://syunsuke.github.io/assets/images/002.jpg")

dalo_download_by_urls(target, "dl_image/", make_dir = TRUE, check = FALSE)

```


| 引数名  | 内容 |
| ------------- | ------------- |
| urls  | ダウンロード対象のURLのリスト  |
| dest_dir  | ダウンロードしたファイルを保存するローカルのディレクトリパス  |
| check | 重複ダウンロードをするかどうかをTRUE or FALSEで指定 |
| make_dir | dest_dirが存在しない場合にディレクトリを作成するかをTRUE or FALSEで指定|

### 引数 check

デフォルトはTURE。

この引数がTRUEの場合、dest_dirにあるファイル名と同名のurlsのベース名をもつファイルをダウンロードしないようにします。逆にFALSEの場合、dest_dirの内容を調べずにダウンロードし、重複している場合は単純に上書きします。

### 引数 make_dir

dest_dirは、デフォルトでカレントディレクトリですが、これを指定した場合に、その指定したディレクトリがない場合の挙動を制御します。デフォルトはFALSEになっていて、指定したディレクトリがない場合、エラーを出して終了します。これをTRUEにすることで、強制的にディレクトリを作成するようになります。



## Example of dalo_download_by_urls()

This is a basic example which shows you how to use dalo_pickup_from_zipfile():

dalo_pickup_from_zipfile()の基本的な使い方は次の通り

```{r example2, eval=FALSE}
library(dalo)

target <- c("data001.zip","data002.zip")

dalo_pickup_from_zipfile(target, "data/", pattern = "\\.xlxs$")

```


| 引数名  | 内容 |
| ------------- | ------------- |
| zipfiles  | zipファイルのパスのベクトル  |
| dest_dir  | 抜き出したファイルを保存するローカルのディレクトリパス  |
| pattern | 抜き出したいファイルを正規表現で指定 |

